---
title: "Análise multivariada"
output: html_notebook
---

```{r warning = F, message=FALSE}
library(dplyr)
library(kableExtra)
library(knitr)
library(factoextra)
```


# Atividade - Análise de agrupamentos

Elabore um pequeno relatório com uma análise de agrupamentos considerando o conjunto de dados 'vinhos2.txt', 

O conjunto de dados possui informações de 178 amostras de vinhos italianos de uma mesma região mas derivados de diferentes cultivares.

As variáveis observadas para cada vinho são:\
1. Álcool, que é criado como um resultado direto do processo de fermentação e é também um indicador do conteúdo de açúcar das uvas.\
2. Ácido málico, que é o ácido primário em uvas, que podem influenciar o gosto dos vinhos.\
3. Teor de cinzas, que é um indicador de qualidade.\
4. Alcalinidade da cinza, uma propriedade química das cinzas.\
5. Magnésio, um mineral.\
6. Fenóis totais, uma classe de moléculas importantes para definir o sabor, cheiro, benefícios medicinais e diversidade do vinho. Os tipos de fenóis são classificados como flavonóides e não flavonóides.\
7. Flavonóides, um tipo de fenol no vinho tinto que possui um maior impacto no sabor do vinho.\
8. Fenóis não flavonóides, outro tipo de fenól.\
9. Proantocianidinas, tipo de flavonóide das semestes das uvas.\
10. Intensidade da cor.\
11. Tonalidade do vinho.\
12. OD280/OD315 de vinhos diluídos.\
13. Teor de prolina, que é alterada pela variedade de uvas.

Todas as variáveis são numéricas e contínuas.

Faça uma análise de agrupamentos para criar grupos de vinhos com características semelhantes.

Padronize o conjunto de dados e considere a distância euclidiana ao quadrado como medida de distância entre as observações.

Para cada método hierárquico, considere:\
- Análise da distância em relação ao número de grupos (ou passos do algoritmo);\
- Análise do coeficiente $R^2$ em relação ao número de grupos (ou passos do algoritmo);\
- Análise do coeficiente de silhueta médio em relação ao número de grupos.

A partir dos resultados acima, determine, para cada método, o número de grupos a ser considerado para o conjunto de dados.

O número de grupos $k$ a ser considerado será aquele que gera melhores resultados para os métodos hierárquicos.

Levando em conta o número de grupos $k$, faça a análise de agrupamentos considerando os métodos não hierárquicos. Comos os métodos não hierárquicos são sensíveis em relação à escolha das sementes iniciais, rode cada algoritmo 100 vezes e registre as informações obtidas para os grupos formados com maior frequência.

Informe qual o método considerado que obteve o melhor agrupamento (dentre os hierárquicos e não hierárquicos) e faça uma análise descritiva para os elementos dos grupos formados por tal método.

```{r}
vinhos2 = read.table("vinhos2.txt", header = T, sep = ',')

# Padronizando os dados
dados <- scale(vinhos2)

# dados %>% 
#   head()
#   kable %>% 
#   kable_styling() %>% 
#     scroll_box(width = )
```

## Métodos hierárquicos
 Dentre os métodos hierárquicos aglomerativos, serão considerados 4 métodos:
  
  - Método de Ligação Simples
  - Método de Ligação Completo
  - Método de Ligação Média
  - Método do centróide
  - Método de ward

#### Matriz de distâncias
  A distância considerada é o quadrado da distância euclidiana para as variáveis padronizadas.
  
```{r}
D <- analogue::distance(dados, 
                        method = "SQeuclidean", 
                        dist = TRUE)


```

### Método de ligação simples
```{r}
simples <- hclust(D, method = "single")
plot(simples, hang = -1, 
     main = "Dendrograma utilizando o método simples",
     ylab = "Distância",
     xlab = "Observações",sub = "")
```

 - Distâncias a cada passo
```{r}
plot(simples$height, ylab = "Altura")
```
   A fim de analisar em quais pontos ocorrem os maiores saltos em relação as distâncias em que os grupos são montados, vamos analisar também as diferenças entre as distâncias onde foram realizados os saltos.
   
```{r}
diferencas <- diff(simples$height)
plot(diferencas)
```

  Abaixo vemos as 10 maiores diferenças para as distâncias de ligação entre um passo e outro.
```{r}
order(diferencas, decreasing = T)[1:10] + 1 

# A diferença entre o passo i e o passo i-1 é a entrada i-1 do vetor de diferenças, como estamos interessados em qual passo ocorreu a distância, foi somado 1
```
  
  As 5 maiores distâncias estão nos passos 172 a 177 não incluso o 176, a sexta distância é 
  
```{r}

```


### Método de ligação Completa
```{r}
completa <- hclust(D, method = "complete")
plot(completa, hang = -1, 
     main = "Dendrograma utilizando o Método de Ligação Completa",
     ylab = "Distância",
     xlab = "Observações",sub = "")
```

```{r}

```



### Método de Ligação Média
```{r}
media <- hclust(D, method = "average")
plot(media, hang = -1, 
     main = "Dendrograma utilizando o Método de Ligação Média",
     ylab = "Distância",
     xlab = "Observações",sub = "")
```

### Método de Ligação do Centróide
```{r}
centroide <- hclust(D, method = "centroid")
plot(centroide, hang = -1, 
     main = "Dendograma utilizando o Método do Centróide",
     ylab = "Distância",
     xlab = "Observações",sub = "")
```



### Método de Ligação de Ward
```{r}
ward <- hclust(D, method = "ward.D2")
plot(ward, hang = -1, 
     main = "Dendograma utilizando o Método de Ward",
     ylab = "Distância",
     xlab = "Observações",sub = "")
```

## Técnicas hierárquicas

```{r}
k = 3 #botei um qualquer aqui só p poder escrever logo o código, a ideia é escrever dizendo pq escolhemos o k e tals

#(vou escrever agr)

```

